臺灣基隆地方法院交通事件裁定　　　　　　　　　　　九十三年度交聲字第六一號
　　原處分機關　交通部公路總局臺北區監理所基隆監理站
　　異　議　人
　　即受處分人　乙○○　男　七.
右列受處分人因違反道路交通管理處罰條例案件，對於交通部公路總局臺北區監理所
基隆監理站於中華民國九十三年三月十五日所為之處分（原裁決案號：基監字第裁四
二─Ｒ00000000號），聲明異議，本院裁定如左：
    主      文
異議駁回。
    理      由
一、原處分意旨略以：受處分人即異議人乙○○於民國九十二年五月十一日中午十二
    時三十四分許，駕駛ＰＯＢ─八一五號重型機車，在基隆市○○路、愛三路口，
    違規擅闖紅燈，為警依法舉發，核無不合，爰依道路交通管理處罰條例第五十三
    條之規定（裁決書誤繕為同條例第五十三條第一項），裁處異議人罰鍰新臺幣（
    下同）四千五百元，並依同條例第六十三條第一項之規定，記違規點數三點等語
    。
二、異議意旨則略以：異議人於前揭時、地，本擬紅燈右轉進入基隆廟口覓食，乃竟
    為員警攔停，是異議人紅燈右轉之行為尚未完成，而僅係超越停止線停車而已；
    又員警雖欲開單舉發，然異議人並無收受該舉發單之舉措，是員警自應依「逕行
    舉發」之規定，另行寄送舉發單與異議人收受，否則本件舉發程序並未完成。從
    而，異議人對於前揭裁決自難甘服，爰請求撤銷原處分，並由員警重新以「超越
    停止線停車」為由繕製舉發單後，另依「逕行舉發」程序，對異議人重新寄送舉
    發單等語。
三、按汽車駕駛人，行經有燈光號誌管制之交岔路口闖紅燈者，處新臺幣一千八百元
    以上五千四百元以下罰鍰，道路交通管理處罰條例第五十三條定有明文；又依同
    條例第六十三條第一項第三款規定：汽車駕駛人有同條例第五十三條之違規情形
    者，記違規點數三點。
四、經查：異議人於前揭時、地，因擬紅燈右轉進入基隆廟口覓食，而為員警攔停之
    事實，業據異議人坦認在卷，核與證人甲○○即本件舉發員警於本院調查時到庭
    證述之情節相符。是異議人騎乘機車，於前揭時、地，遇紅燈而不停等乙節，自
    屬本院首堪認定之事實。異議人雖以前情置辯，然查：
  (一)依道路交通標誌標線號誌設置規則第二百零六條第五款第一目之規定：「圓形紅
    燈」之行車管制號誌係表示禁止車輛通行，並不得超越停止線或進入路口。是汽
    、機車駕駛人於行經交通號誌顯示「圓形紅燈」之路口時，苟非上開交通號誌另
    切車輛，無論直行車或左、右轉車，依規定均應禁止通行，以保持路口淨空。準
    此，異議人於前揭時、地，騎乘機車行經有行車管制號誌之路口，遇「圓形紅燈
    」之行車管制號誌，竟不停等紅燈，而貿然騎乘機車繼續前進並超越停止線，雖
    異議人於擬為右轉之際，旋為員警攔停，然核其所為，仍屬「闖紅燈」之違規行
    為無疑；從而，異議人辯稱其係紅燈右轉，且已經員警攔停，是其違規情節僅止
    於超越停止線停車云云，自屬洵無足採。
  (二)按行為人有違反道路交通管理處罰條例之情形，應填製舉發違反道路交通管理事
    件通知單，當場舉發者，應將該舉發通知單填記後，交付該行為人簽名或蓋章收
    受之，拒絕簽章者，並記明事由，視為已收受，違反道路交通管理事件統一裁罰
    基準及處理細則第十一條定有明文。茲本件異議人因如(一)所述之違規事由，經員
    警攔停後當場舉發；嗣員警並開立舉發通知單交由異議人簽名收領，乃異議人竟
    當場表示拒絕簽名收受，且未於舉發通知單上所載應到案日期前繳納罰款或至裁
    決所申訴聽候裁決等情，為異議人所不否認，且有本件舉發通知單影本乙紙（本
    件舉發通知單之「收受通知聯者簽章」欄內，載有「拒簽」二字）在卷可佐，則
    參諸上開說明，前揭舉發通知單於異議人拒絕簽收之際，依違反道路交通管理事
    件統一裁罰基準及處理細則第十一條之規定，已視為合法送達異議人。據此，異
    議人辯稱：上開舉發通知單既未經伊收受，則員警之舉發程序自屬並未完成，從
    而，員警自應依「逕行舉發」之程序，對伊重新寄送舉發通知單云云，核屬於法
    無據。
  (三)綜上所陳，異議人於前揭時、地，既查有騎乘機車行經有行車管制號誌之路口，
    遇「圓形紅燈」之行車管制號誌，不停等紅燈，反貿然騎乘機車繼續前進並超越
    停止線之闖紅燈之違規事實，嗣並於擬為右轉之際，為員警當場攔停，員警嗣並
    據此製單舉發，雖異議人已當場表示拒絕簽名收受，然此並不影響員警當場舉發
    之效力，是原處分機關爰引道路交通管理處罰條例第五十三條之規定（裁決書誤
    繕為同條例第五十三條第一項），裁處異議人罰鍰四千五百元，並依同條例第六
    十三條第一項之規定，記違規點數三點，洵無違誤；異議人徒執前詞向本院聲明
    異議，為無理由，應予駁回。
五、據上論斷，應依道路交通案件處理辦法第十九條，裁定如主文。
中      華      民      國      九十三      年      四      月  二十九  日
                                臺灣基隆地方法院交通法庭
                                    法    官  王  慧  惠
右正本證明與原本無異。
對於本件裁定如有不服，應於收受送達後五日內，向本院提出抗告書狀，敘述抗告之
理由，抗告於臺灣高等法院。
                                    書 記 官  吳  麗  雲
中      華      民      國      九十三      年      四      月  二十九  日
